{"present": {"1 Singular": {"Affirmative": "t\u00e9achtaim", "Question": "an dt\u00e9achtaim?", "Negative": "n\u00ed th\u00e9achtaim"}, "2 Singular": {"Affirmative": "t\u00e9achtann t\u00fa", "Question": "an dt\u00e9achtann t\u00fa?", "Negative": "n\u00ed th\u00e9achtann t\u00fa"}, "3 Singular": {"Male": {"Affirmative": "t\u00e9achtann s\u00e9", "Question": "an dt\u00e9achtann s\u00e9?", "Negative": "n\u00ed th\u00e9achtann s\u00e9"}, "Female": {"Affirmative": "t\u00e9achtann s\u00ed", "Question": "an dt\u00e9achtann s\u00ed?", "Negative": "n\u00ed th\u00e9achtann s\u00ed"}}, "1 Plural": {"Compressed": {"Affirmative": "t\u00e9achtaimid", "Question": "an dt\u00e9achtaimid?", "Negative": "n\u00ed th\u00e9achtaimid"}, "Extended": {"Affirmative": "t\u00e9achtann muid", "Question": "an dt\u00e9achtann muid?", "Negative": "n\u00ed th\u00e9achtann muid"}}, "2 Plural": {"Affirmative": "t\u00e9achtann sibh", "Question": "an dt\u00e9achtann sibh?", "Negative": "n\u00ed th\u00e9achtann sibh"}, "3 Plural": {"Affirmative": "t\u00e9achtann siad", "Question": "an dt\u00e9achtann siad?", "Negative": "n\u00ed th\u00e9achtann siad"}, "Passive": {"Affirmative": "t\u00e9achtar", "Question": "an dt\u00e9achtar?", "Negative": "n\u00ed th\u00e9achtar"}}, "future": {"1 Singular": {"Affirmative": "t\u00e9achtfaidh m\u00e9", "Question": "an dt\u00e9achtfaidh m\u00e9?", "Negative": "n\u00ed th\u00e9achtfaidh m\u00e9"}, "2 Singular": {"Affirmative": "t\u00e9achtfaidh t\u00fa", "Question": "an dt\u00e9achtfaidh t\u00fa?", "Negative": "n\u00ed th\u00e9achtfaidh t\u00fa"}, "3 Singular": {"Male": {"Affirmative": "t\u00e9achtfaidh s\u00e9", "Question": "an dt\u00e9achtfaidh s\u00e9?", "Negative": "n\u00ed th\u00e9achtfaidh s\u00e9"}, "Female": {"Affirmative": "t\u00e9achtfaidh s\u00ed", "Question": "an dt\u00e9achtfaidh s\u00ed?", "Negative": "n\u00ed th\u00e9achtfaidh s\u00ed"}}, "1 Plural": {"Compressed": {"Affirmative": "t\u00e9achtfaimid", "Question": "an dt\u00e9achtfaimid?", "Negative": "n\u00ed th\u00e9achtfaimid"}, "Extended": {"Affirmative": "t\u00e9achtfaidh muid", "Question": "an dt\u00e9achtfaidh muid?", "Negative": "n\u00ed th\u00e9achtfaidh muid"}}, "2 Plural": {"Affirmative": "t\u00e9achtfaidh sibh", "Question": "an dt\u00e9achtfaidh sibh?", "Negative": "n\u00ed th\u00e9achtfaidh sibh"}, "3 Plural": {"Affirmative": "t\u00e9achtfaidh siad", "Question": "an dt\u00e9achtfaidh siad?", "Negative": "n\u00ed th\u00e9achtfaidh siad"}, "Passive": {"Affirmative": "t\u00e9achtfar", "Question": "an dt\u00e9achtfar?", "Negative": "n\u00ed th\u00e9achtfar"}}, "past": {"1 Singular": {"Affirmative": "th\u00e9acht m\u00e9", "Question": "ar th\u00e9acht m\u00e9?", "Negative": "n\u00edor th\u00e9acht m\u00e9"}, "2 Singular": {"Affirmative": "th\u00e9acht t\u00fa", "Question": "ar th\u00e9acht t\u00fa?", "Negative": "n\u00edor th\u00e9acht t\u00fa"}, "3 Singular": {"Male": {"Affirmative": "th\u00e9acht s\u00e9", "Question": "ar th\u00e9acht s\u00e9?", "Negative": "n\u00edor th\u00e9acht s\u00e9"}, "Female": {"Affirmative": "th\u00e9acht s\u00ed", "Question": "ar th\u00e9acht s\u00ed?", "Negative": "n\u00edor th\u00e9acht s\u00ed"}}, "1 Plural": {"Compressed": {"Affirmative": "th\u00e9achtamar", "Question": "ar th\u00e9achtamar?", "Negative": "n\u00edor th\u00e9achtamar"}, "Extended": {"Affirmative": "th\u00e9acht muid", "Question": "ar th\u00e9acht muid?", "Negative": "n\u00edor th\u00e9acht muid"}}, "2 Plural": {"Affirmative": "th\u00e9acht sibh", "Question": "ar th\u00e9acht sibh?", "Negative": "n\u00edor th\u00e9acht sibh"}, "3 Plural": {"Compressed": {"Affirmative": "th\u00e9acht siad", "Question": "ar th\u00e9acht siad?", "Negative": "n\u00edor th\u00e9acht siad"}, "Extended": {"Affirmative": "th\u00e9achtadar", "Question": "ar th\u00e9achtadar?", "Negative": "n\u00edor th\u00e9achtadar"}}, "Passive": {"Affirmative": "t\u00e9achtadh", "Question": "ar t\u00e9achtadh?", "Negative": "n\u00edor t\u00e9achtadh"}}, "condi": {"1 Singular": {"Affirmative": "th\u00e9achtfainn", "Question": "an dt\u00e9achtfainn?", "Negative": "n\u00ed th\u00e9achtfainn"}, "2 Singular": {"Affirmative": "th\u00e9achtf\u00e1", "Question": "an dt\u00e9achtf\u00e1?", "Negative": "n\u00ed th\u00e9achtf\u00e1"}, "3 Singular": {"Male": {"Affirmative": "th\u00e9achtfadh s\u00e9", "Question": "an dt\u00e9achtfadh s\u00e9?", "Negative": "n\u00ed th\u00e9achtfadh s\u00e9"}, "Female": {"Affirmative": "th\u00e9achtfadh s\u00ed", "Question": "an dt\u00e9achtfadh s\u00ed?", "Negative": "n\u00ed th\u00e9achtfadh s\u00ed"}}, "1 Plural": {"Compressed": {"Affirmative": "th\u00e9achtfaimis", "Question": "an dt\u00e9achtfaimis?", "Negative": "n\u00ed th\u00e9achtfaimis"}, "Extended": {"Affirmative": "th\u00e9achtfadh muid", "Question": "an dt\u00e9achtfadh muid?", "Negative": "n\u00ed th\u00e9achtfadh muid"}}, "2 Plural": {"Affirmative": "th\u00e9achtfadh sibh", "Question": "an dt\u00e9achtfadh sibh?", "Negative": "n\u00ed th\u00e9achtfadh sibh"}, "3 Plural": {"Compressed": {"Affirmative": "th\u00e9achtfaid\u00eds", "Question": "an dt\u00e9achtfaid\u00eds?", "Negative": "n\u00ed th\u00e9achtfaid\u00eds"}, "Extended": {"Affirmative": "th\u00e9achtfadh siad", "Question": "an dt\u00e9achtfadh siad?", "Negative": "n\u00ed th\u00e9achtfadh siad"}}, "Passive": {"Affirmative": "th\u00e9achtfa\u00ed", "Question": "an dt\u00e9achtfa\u00ed?", "Negative": "n\u00ed th\u00e9achtfa\u00ed"}}, "imper": {"1 Singular": {"Affirmative": "t\u00e9achtaim!", "Negative": "n\u00e1 t\u00e9achtaim!"}, "2 Singular": {"Affirmative": "t\u00e9acht!", "Negative": "n\u00e1 t\u00e9acht!"}, "3 Singular": {"Male": {"Affirmative": "t\u00e9achtadh s\u00e9!", "Negative": "n\u00e1 t\u00e9achtadh s\u00e9!"}, "Female": {"Affirmative": "t\u00e9achtadh s\u00ed!", "Negative": "n\u00e1 t\u00e9achtadh s\u00ed!"}}, "1 Plural": {"Compressed": {"Affirmative": "t\u00e9achtaimis!", "Negative": "n\u00e1 t\u00e9achtaimis!"}, "Extended": {"Affirmative": "t\u00e9achtadh muid!", "Negative": "n\u00e1 t\u00e9achtadh muid!"}}, "2 Plural": {"Affirmative": "t\u00e9achtaig\u00ed!", "Negative": "n\u00e1 t\u00e9achtaig\u00ed!"}, "3 Plural": {"Compressed": {"Affirmative": "t\u00e9achtaid\u00eds!", "Negative": "n\u00e1 t\u00e9achtaid\u00eds!"}, "Extended": {"Affirmative": "t\u00e9achtadh siad!", "Negative": "n\u00e1 t\u00e9achtadh siad!"}}, "Passive": {"Affirmative": "t\u00e9achtar!", "Negative": "n\u00e1 t\u00e9achtar!"}}, "pastConti": {"1 Singular": {"Affirmative": "th\u00e9achtainn", "Question": "an dt\u00e9achtainn?", "Negative": "n\u00ed th\u00e9achtainn"}, "2 Singular": {"Affirmative": "th\u00e9acht\u00e1", "Question": "an dt\u00e9acht\u00e1?", "Negative": "n\u00ed th\u00e9acht\u00e1"}, "3 Singular": {"Male": {"Affirmative": "th\u00e9achtadh s\u00e9", "Question": "an dt\u00e9achtadh s\u00e9?", "Negative": "n\u00ed th\u00e9achtadh s\u00e9"}, "Female": {"Affirmative": "th\u00e9achtadh s\u00ed", "Question": "an dt\u00e9achtadh s\u00ed?", "Negative": "n\u00ed th\u00e9achtadh s\u00ed"}}, "1 Plural": {"Compressed": {"Affirmative": "th\u00e9achtaimis", "Question": "an dt\u00e9achtaimis?", "Negative": "n\u00ed th\u00e9achtaimis"}, "Extended": {"Affirmative": "th\u00e9achtadh muid", "Question": "an dt\u00e9achtadh muid?", "Negative": "n\u00ed th\u00e9achtadh muid"}}, "2 Plural": {"Affirmative": "th\u00e9achtadh sibh", "Question": "an dt\u00e9achtadh sibh?", "Negative": "n\u00ed th\u00e9achtadh sibh"}, "3 Plural": {"Compressed": {"Affirmative": "th\u00e9achtaid\u00eds", "Question": "an dt\u00e9achtaid\u00eds?", "Negative": "n\u00ed th\u00e9achtaid\u00eds"}, "Extended": {"Affirmative": "th\u00e9achtadh siad", "Question": "an dt\u00e9achtadh siad?", "Negative": "n\u00ed th\u00e9achtadh siad"}}, "Passive": {"Affirmative": "th\u00e9achta\u00ed", "Question": "an dt\u00e9achta\u00ed?", "Negative": "n\u00ed th\u00e9achta\u00ed"}}, "subj": {"1 Singular": {"Affirmative": "go dt\u00e9achta m\u00e9", "Negative": "n\u00e1r th\u00e9achta m\u00e9"}, "2 Singular": {"Affirmative": "go dt\u00e9achta t\u00fa", "Negative": "n\u00e1r th\u00e9achta t\u00fa"}, "3 Singular": {"Male": {"Affirmative": "go dt\u00e9achta s\u00e9", "Negative": "n\u00e1r th\u00e9achta s\u00e9"}, "Female": {"Affirmative": "go dt\u00e9achta s\u00ed", "Negative": "n\u00e1r th\u00e9achta s\u00ed"}}, "1 Plural": {"Compressed": {"Affirmative": "go dt\u00e9achtaimid", "Negative": "n\u00e1r th\u00e9achtaimid"}, "Extended": {"Affirmative": "go dt\u00e9achta muid", "Negative": "n\u00e1r th\u00e9achta muid"}}, "2 Plural": {"Affirmative": "go dt\u00e9achta sibh", "Negative": "n\u00e1r th\u00e9achta sibh"}, "3 Plural": {"Affirmative": "go dt\u00e9achta siad", "Negative": "n\u00e1r th\u00e9achta siad"}, "Passive": {"Affirmative": "go dt\u00e9achtar", "Negative": "n\u00e1r th\u00e9achtar"}}, "verbal noun": "t\u00e9achtadh", "verbal adjective": "t\u00e9achta"}